臺灣桃園地方法院刑事判決
111年度易字第1010號
公  訴  人  臺灣桃園地方檢察署檢察官 
被      告  張國炫


上列被告因竊盜案件，經檢察官提起公訴（111年度偵字第14013
號，111年度偵緝字第1212、1250、1251號），本院判決如下：
    主  文
張國炫犯如附表所示各罪，各處如附表主文欄所示之宣告刑及沒
收。附表編號2至4部分應執行有期徒刑捌月，如易科罰金，以新
臺幣壹仟元折算壹日。
    犯罪事實
張國炫意圖為自己不法之所有，分別為下列犯行：
一、於民國110年8月10日凌晨2時16分許，騎乘車牌號碼000-000
    號普通重型機車（下稱A車）至桃園市○○區○○○路0段000號前
    ，見張永清所有之車牌號碼000-0000號自小客車（下稱甲車
    ）停放於該處，基於加重竊盜之犯意，持客觀上足以威脅人
    生命、身體、安全，可當作兇器使用之砂輪機破壞甲車，竊
    取甲車觸媒轉換器（下稱轉換器）1個，得手後旋即騎乘A車
    離去。
二、於110年11月7日凌晨4時46分許，騎乘A車至桃園市○○區○○路
    000號對面路旁，見宋鴻泰保管之自用小客車（車牌已銷號
    ，品牌為賓士W202 C280，下稱乙車）停放於該處，基於竊
    盜之犯意，以不詳方式竊取乙車轉換器1個，得手後旋即騎
    乘A車離去。
三、於110年11月10日凌晨4時50分許，騎乘A車至桃園市蘆竹區
    中興路667巷內，見呂鍵鋐所有之車牌號碼0000-00號自用小
    客車（下稱丙車）停放於該處，基於竊盜之犯意，以不詳方
    式竊取丙車轉換器1個，得手後旋即騎乘A車離去。
四、於110年12月1日晚間11時38分許，騎乘A車至桃園市○○區○○
    路00號旁之雞舍，基於竊盜之犯意，徒手竊取姜義炳飼養之
    雞隻3隻，得手後旋即騎乘A車離去。
    理    由
壹、程序部分：
一、本院以下所引用被告以外之人於審判外之陳述，檢察官及被
    告張國炫於本院審判期日中，均未對於其證據能力聲明異議
    ，而視為同意該等證據具有證據能力，且本院審酌各該證據
    資料製作時之情況，亦無違法不當或證明力明顯過低之瑕疵
    ，以之作為證據應屬適當，依刑事訴訟法第159條之5規定，
    認該等證據均具證據能力。
二、至於本判決所引用之非供述證據部分，與本案均有關聯性，
    亦無證據證明係實施刑事訴訟程序之公務員以不法方式所取
    得，依刑事訴訟法第158條之4之反面解釋，當有證據能力，
    本院復於審理時，提示並告以要旨，使檢察官及被告充分表
    示意見，自得為證據使用。
貳、實體部分：
一、犯罪事實一部分：
　　上開犯罪事實，業據被告坦承不諱，核與證人張永清於警詢
    時之證述，情節大致相符，並有監視器錄影畫面（下稱錄影
    畫面）、照片及車籍資料等證據在卷可稽，而得確信為真實
    。綜上，被告於上開時地竊取甲車轉換器之事實，堪以認定
    。
二、犯罪事實二部分：
　㈠訊據被告矢口否認有何竊盜犯行，辯稱：我沒有偷乙車轉換
    器云云。
　㈡惟查，宋鴻泰保管且停放於桃園市○○區○○路000號之乙車，其
    內轉換器於110年11月7日凌晨4時46分許遭竊等情，業據證
    人宋鴻泰於警詢時證述明確。又被告於偵訊時自承其於上開
    時間有騎乘A車至上開處所，且接近乙車欲偷取乙車轉換器
    等語（見111年度偵緝第1212號卷《下稱第1212號偵緝卷》第8
    1頁），而證人宋鴻泰於警詢時證稱其觀看錄影畫面，看見
    一名男子於上開時間騎乘機車至該處，走近乙車，乙車嗣後
    被撐起，該名男子嗣後拿一長方型物體置於機車踏板上後騎
    車離去，該名男子穿深身衣服，戴半罩安全帽，騎乘銀色10
    0cc後尾燈不亮之機車，而上開機車即為警方調閱同日凌晨4
    時34分許環南路2段、6時21分許梅龍路錄影畫面中A車等語
    （見111年度偵字第14013號卷《下稱第14013號偵卷》第21至2
    2頁），並有錄影畫面及照片附卷可參（見第14013號偵卷第
    29至49頁），且上開6時21分許梅龍路錄影畫面中A車腳踏板
    上有長條形物體，有錄影畫面附卷可參（第14013號偵卷第4
    9頁），自足認於上開時地竊取乙車轉換器之人即為被告，
    被告騎乘A車離開後，A車腳踏板上之長條形物體應為乙車轉
    換器，被告上開所辯自不可採。綜上，被告於上開時地竊取
    乙車轉換器之事實，堪以認定。
三、犯罪事實三部分：
　㈠訊據被告矢口否認有何竊盜犯行，辯稱：我沒有偷丙車轉換
    器云云。
　㈡惟查，呂鍵鋐所有且停放於桃園市蘆竹區中興路667巷內之丙
    車，其內轉換器於110年11月10日凌晨4時50分許遭竊等情，
    業據證人呂鍵鋐於警詢時證述明確，並有本院勘驗錄影畫面
    筆錄、照片、廢機動車輛渡切結書及車籍資料等證據附卷可
    佐。又一名男子於上開時間騎乘某機車至該處，走近某汽車
    ，某汽車嗣後被撐起，該名男子使用工具拆卸丙車零件，嗣
    後騎乘某機車離去等情，有本院勘驗錄影畫面筆錄附卷可佐
    （見本院易字卷第67頁），而依上開錄影畫面及現場照片（
    見111年度偵字第10419號卷《下稱10419號偵卷》第29頁、第3
    1頁）所顯示某汽車與丙車尾燈特徵相同及車身顏色均為銀
    色，可知某汽車即為丙車。又被告於偵訊時自承其於上開時
    間有騎乘A車至上開處所，且接近丙車欲偷取丙車轉換器等
    語（見第1212號偵緝卷第70頁、第81頁），而被告嗣後騎乘
    A車於馬路上時，A車腳踏板上有長條形物體等情，有錄影畫
    面及車籍資料附卷可參（見10419號偵卷第25頁、第33頁）
    。至於被告雖辯稱其於上開時地至丙車處時，丙車轉換器已
    遭他人竊取云云，然依上開認定及本院勘驗筆錄，被告於上
    開時地騎乘A車至上開處所後，將丙車撐起，並使用工具拆
    卸丙車零件，嗣後騎乘A車離去，前後約18分鐘，則被告如
    發現丙車轉換器已遭他人竊取，自不可能花費10餘分鐘於丙
    車上，更不可能使用工具拆卸丙車零件，被告上開所辯自不
    可採。綜上，足認A車腳踏板上之長條形物體應為丙車轉換
    器，竊取丙車轉換器之人即為被告，從而，被告於上開時地
    竊取丙車轉換器之事實，堪以認定。另起訴書雖認被告於上
    開時地另竊取AUH-3750號自用小客貨車（下稱丁車）轉換器
    ，然被告於上開時地僅竊取丙車轉換器，並未同時竊取其他
    車輛轉換器等情，有上開本院勘驗錄影畫面筆錄附卷可參（
    見本院易字卷第67頁），自難認被告於上開時地有竊取丁車
    轉換器之行為。　
四、犯罪事實四部分：
  ㈠訊據被告矢口否認有何竊盜犯行，辯稱：我沒有偷雞隻云云
    。
  ㈡惟查，證人姜義炳於警詢時證稱：其觀看錄影畫面發現一名
    男子於110年12月1日晚間11時38分許，騎乘某機車至其桃園
    市○○區○○路00號住處旁，嗣進入其所有雞舍，出來時拿著白
    色飼料袋，飼料袋應該是裝著其所有雞隻3隻等語（見111年
    度偵字第8106號卷《下稱第8106號偵卷》第29至30頁），並有
    本院勘驗錄影畫面筆錄及照片等證據附卷可參（見第8106號
    偵卷第37至48頁，本院易字卷第68頁），而被告於本院審理
    中自承該名男子為其本人（見本院易字卷第68頁）。又證人
    姜義炳已明確證稱飼料袋內裝著其所有雞隻3隻，被告辯稱
    飼料袋內不是雞隻云云（見本院易字卷第68頁）自不可採。
    綜上，被告於上開時地竊取姜義炳所有雞隻3隻之事實，足
    堪認定。　
五、本件事證明確，被告犯行均堪認定，均應予依法論科。
貳、論罪科刑及沒收：
一、按刑法第321條第1項第3款之攜帶兇器竊盜罪，係以行為人
    攜帶兇器竊盜為其加重條件，此所謂兇器，其種類並無限制
    ，凡客觀上足對人之生命、身體、安全構成威脅，具有危險
    性之兇器均屬之，且祇須行竊時攜帶此種具有危險性之兇器
    為已足，並不以攜帶之初有行兇之意圖為必要。經查，犯罪
    事實一部分，被告自承持砂輪機行竊，而砂輪機在客觀上足
    以對他人生命身體安全構成威脅，當具危險性，屬刑法加重
    竊盜罪所稱之兇器。核被告所為，犯罪事實一係犯刑法第32
    1條第1項第3款攜帶兇器竊盜罪。犯罪事實二至四均係犯刑
    法第320條第1項竊盜罪。被告所犯上開四罪，犯意各別，行
    為互殊，應予分論併罰。又起訴書雖記載被告除竊得丙車轉
    換器外，同時另竊得丁車轉換器，然被告未竊取丁車轉換器
    已見前述，自不得為不利被告之認定，本應為無罪之諭知，
    惟上開部分倘成立犯罪，與前揭竊取丙車轉換器部分，有單
    純一罪關係，爰就此部分不另為無罪之諭知。
二、被告固有因公共危險案件，經本院以108年度壢交簡字第128
    0號案件判決判處有期徒刑2月確定，於108年12月6日易科罰
    金執行完畢等情，有臺灣高等法院被告前案紀錄表可稽，被
    告於有期徒刑執行完畢後，5年內故意再犯有期徒刑以上之
    罪，為累犯。惟參酌被告前開構成累犯之罪刑，與本案各罪
    罪質不同，犯罪手段、動機亦屬有別，尚難認被告具有特別
    惡性或刑罰反應力顯然薄弱之情，爰均不依刑法第47條第1
    項規定加重其刑，以符罪刑相當原則及比例原則。　　
三、爰審酌被告任意竊取他人之物，侵害他人財產安全，所為實
    不足取，且迄未與被害人和解，兼衡其犯後態度、犯罪動機
    、目的、手段、生活狀況、品行、智識程度及犯罪所生危害
    等一切情狀，分別量處如主文所示之刑，並就得易科罰金部
    分均諭知易科罰金之折算標準，另衡酌上開得易科罰金部分
    ，其各罪態樣、手段及侵害法益、責任非難程度，再斟酌被
    告犯數罪所反應之人格特性，暨權衡上開各罪之法律目的及
    相關刑事政策，而為整體評價後，爰定其應執行之刑如主文
    所示，併諭知易科罰金之折算標準。
四、經查，被告所有砂輪機及A車雖供本案犯罪所用，然並未扣
    案，且容易取得，欠缺犯罪預防之有效性，爰依刑法第38條
    之2第2項之規定，均不予宣告沒收。　　
五、按犯罪所得，屬於犯罪行為人者，沒收之。但有特別規定者
    ，依其規定。前項之沒收，於全部或一部不能沒收或不宜執
    行沒收時，追徵其價額，刑法第38條之1第1項、第3項定有
    明文。經查，被告竊取之轉換器及雞隻，雖未扣案，然屬其
    犯罪所得，應依刑法第38條之1第1項前段、第3項之規定，
    予以宣告沒收之，並於全部或一部不能沒收或不宜執行沒收
    時，追徵其價額。　
據上論斷，應依刑事訴訟法第299條第1項前段，刑法第320條、
第1項、第321條第1項第3款、第41第1項前段、第51條第5款、第
38條之1第1項前段、第3項，刑法施行法第1條之1第1項，判決如
主文。
本案經檢察官王俊蓉偵查起訴，由檢察官賴瀅羽到庭執行公訴。
中　　華　　民　　國　　111 　年　　12　　月　　12　　日
                  刑事第二庭    法  官  張明宏　
以上正本證明與原本無異。
如不服本判決應於收受判決後20日內向本院提出上訴書狀，並應
敘述具體理由。其未敘述上訴理由者，應於上訴期間屆滿後20日
內向本院補提理由書(均須按他造當事人之人數附繕本)「切勿逕
送上級法院」。 
  　　　　　　　　　　　　　　　書記官　卓爾潔
中　　華　　民　　國　　111 　年　　12　　月　　12　　日
如不服本判決，應於判決送達後20日內向本院提出上訴狀（應附
繕本）。
　　　　
附表
編號 犯罪事實 主文 備註 1 一 張國炫犯攜帶兇器竊盜罪，處有期徒刑柒月。未扣案之觸媒轉換器壹個沒收，於全部或一部不能沒收或不宜執行沒收時，追徵其價額。  2 二 張國炫犯竊盜罪，處有期徒刑肆月，如易科罰金，以新臺幣壹仟元折算壹日。未扣案之觸媒轉換器壹個沒收，於全部或一部不能沒收或不宜執行沒收時，追徵其價額。  3 三 張國炫犯竊盜罪，處有期徒刑肆月，如易科罰金，以新臺幣壹仟元折算壹日。未扣案之觸媒轉換器壹個沒收，於全部或一部不能沒收或不宜執行沒收時，追徵其價額。  4 四 張國炫犯竊盜罪，處有期徒刑參月，如易科罰金，以新臺幣壹仟元折算壹日。未扣案之雞隻參隻沒收，於全部或一部不能沒收或不宜執行沒收時，追徵其價額。  
附錄本案論罪科刑法條
中華民國刑法第320條第1項
意圖為自己或第三人不法之所有，而竊取他人之動產者，為竊盜
罪，處5年以下有期徒刑、拘役或50萬元以下罰金。　
中華民國刑法第321條
犯前條第1項、第2項之罪而有下列情形之一者，處6月以上5年以
下有期徒刑，得併科50萬元以下罰金：
一、侵入住宅或有人居住之建築物、船艦或隱匿其內而犯之。
二、毀越門窗、牆垣或其他安全設備而犯之。
三、攜帶兇器而犯之。
四、結夥三人以上而犯之。
五、乘火災、水災或其他災害之際而犯之。
六、在車站、港埠、航空站或其他供水、陸、空公眾運輸之舟、
    車、航空機內而犯之。
前項之未遂犯罰之。